臺灣高等法院臺中分院刑事判決　　　　96年度上易字第1514號
上　訴　人
即　被　告　甲○○
　　　　　　乙○○
　　　　　　　　　　(另案在臺灣臺中監獄執行)
上列上訴人因竊盜等案件，不服臺灣臺中地方法院96年度易字第
1510號中華民國96年6月22日第一審判決（起訴案號：臺灣臺中
地方法院檢察署95年度偵字第22597號、96年度偵字第2310號）
，提起上訴，本院判決如下：
    主    文
原判決撤銷。
甲○○所犯附表編號1~4所示之共同攜帶兇器竊盜罪及收受贓物
罪，均累犯，所處之刑及其減刑各如附表所示。應執行有期徒刑
壹年捌月又拾伍日，扣案之螺絲起子貳支、剪刀、老虎鉗及手電
筒各壹支均沒收。
乙○○所犯附表編號1~3所示之共同攜帶兇器竊盜罪，均累犯，
所處之刑及其減刑各如附表編號1~3所示。應執行有期徒刑壹年
陸月，扣案之螺絲起子貳支、剪刀、老虎鉗及手電筒各壹支均沒
收。
    犯罪事實
一、甲○○前於民國93年間因搶奪案件，經原審法院以93年度訴
    字第2223號判處有期徒刑2年，嗣經本院及最高法院分別駁
    回上訴確定在案，於95年7月14日縮刑期滿執行完畢；乙○○前於91年間因違反毒品危害防制條例案件，經原審法院以
    91年度訴字第2678號判處有期徒刑8月確定，於93年 5月15
    日縮刑期滿執行完畢。(一)甲○○於95年10月 5日上午10時許
    ，明知真實姓名年籍不詳之「張銘利」或「黃銘利」者所交
    付車牌號碼JJH—210號重型機車（為丁○○於95年10月 5日
    上午 9時許，在臺中市○區○○路與自由路口被竊）係屬來
    路不明之贓物，竟基於收受贓物之犯意，加以收受，並作為
    代步之工具，嗣於同日下午 2時40分許，在臺中市○○區○○路488之2號，欲騎乘該機車之際，為警當場查獲。(二)甲○○與乙○○共同基於意圖為自己不法所有，竊取他人財物之
    犯意聯絡，於96年 1月13日清晨，由乙○○騎乘不知情之廖
    志昌所有之牌照號碼 EXQ-309號輕型機車，附載甲○○至臺
    中市北屯區○○○路 242號附近，由乙○○在旁把風，而甲○○著手行竊之方式，為下列竊盜犯行：(1)於同日清晨 5時
    許，在臺中市北屯區○○○路 242號對面路旁，由甲○○手
    持客觀上足對人之生命、身體、安全構成威脅，可供兇器使
    用之螺絲起子 2支、老虎鉗、剪刀各1支及手電筒1支，破壞
    己○○所有牌照號碼6U—9231號自用小客車車窗後（毀損部
    分未據告訴），竊取己○○所有置放於該車內之汽車音響、
    LC D液晶面板各1臺及CD盒1個得逞；(2)於同日清晨5時至6時
    30 分間某時，在臺中市北屯區○○○路129號旁，由甲○○
    手持上開兇器，破壞牌照號碼S9—9337號自用小客車車窗（
    毀損部分未據告訴），竊取丙○○所有而置放於該車內之汽
    車音響、反雷達測速器各 1臺、佛珠一串及高速公路回數票
    2張得逞；(3)於同日清晨6時30分許，在臺中市北屯區○○○
    路129號旁，由甲○○手持上開兇器，破壞牌照號碼0690-GB
    號自用小客車車窗（毀損部分未據告訴），竊取林奕岑所有
    而置放於該車內之汽車吊飾 2串，得手後欲離開現場之際，
    為執行巡邏職務之員警當場查獲，並自甲○○身上扣得螺絲
    起子2支、剪刀、老虎鉗及手電筒各1支，於乙○○身上查獲
    林奕岑失竊之汽車吊飾2串。
二、案經臺中市警察局移送及臺中市警察局第五分局報告臺灣臺
    中地方法院檢察署檢察官偵查起訴。
    理    由
一、按被告以外之人於審判外之陳述，雖不符刑事訴訟法第 159
    條之1至159條之 4之規定，而經當事人於審判程序同意作為
    證據，法院審酌該言詞陳述或書面陳述作成時之情況，認為
    適當者，亦得為證據；當事人、代理人或辯護人於法院調查
    證據時，知有第159條第1項不得為證據之情形，而未於言詞
    辯論終結前聲明異議者，視為有前項之同意，刑事訴訟法第
    159條之5定有明文。本案當事人於法院審理時並未就卷附被
    害人己○○等人於警詢時之陳述，爭執其證據能力，經審酌
    該等證人受詢問時，皆係就親自經歷之事實而為陳述，復查
    無受外力干擾或介入等不當情形，其等陳述之客觀外部狀況
    ，當具可信性特別情況。且該等證人之證述乃證明被告等是
    否犯罪所必要，是其等之陳述對於本案犯罪事實之存否具有
    必要性。從而，其等上開陳述之筆錄具有「可信性」及「必
    要性」要件，均具有證據能力。
二、上開事實，訊據上訴人即被告（下稱被告）甲○○、乙○○
    二人於本院審理時坦承不諱，核與被害人丁○○、己○○、
    丙○○及林奕岑等人於警詢中所指訴之情節相符，復有贓物
    認領保管單四紙、車輛車牌失竊作業—查獲車輛認可資料、
    臺中市警察局車輛尋獲受理報案單各 1紙及刑案查獲現場照
    片14張在卷可佐，且有被告甲○○所有供犯罪所用之螺絲起
    子2支、剪刀、老虎鉗及手電筒各1支扣案可資佐證，足見被
    告二人上開自白與事實相符，足以採信。綜上所述，本件事
    證明確，被告甲○○、乙○○上開犯行，均堪以認定。
三、按刑法第321條第1項第 3款攜帶兇器竊盜罪，係以行為人攜
    帶兇器竊盜為其加重條件，此所謂兇器，其種類並無限制，
    凡客觀上足對人之生命、身體、安全構成威脅，具有危險性
    之兇器均屬之，且祇須行竊時攜帶此種具有危險性之兇器為
    已足，並不以攜帶之初有行兇之意圖為必要（最高法院79年
    臺上字第5253號判例要旨參照）。揆之被告二人行竊時所攜
    帶之螺絲起子2支、剪刀及老虎鉗各1支，其中螺絲起子2 支
    及剪刀1支均屬尖銳器具，而老虎鉗1支則為金屬材質，質地
    堅硬，自該當於兇器無疑。核被告二人上開三次竊盜犯行，
    均係犯刑法第321條第1項第 3款攜帶兇器竊盜罪。而被告甲○○另犯收受車牌號碼 JJH-210號重型機車部分，則犯同法
    第349條第1項收受贓物罪。次按數行為而犯同一之罪名者，
    其行為發生在95年7月1日新法施行後所發生之行為，即不能
    論以連續犯（最高法院95年度第 8次刑事庭會議決議第五點
    第(四)款參照）。再所謂「接續犯」係指行為人以單一行為接
    續進行，縱令在犯罪完畢以前，其各個舉動已與該罪之構成
    要件相符，但在行為人主觀上，各個舉動不過為其犯罪行為
    之一部分，在刑法評價上，亦以視為數個舉動之接續進行，
    合為包括之一行為予以評價，較為合理，固可認為包括的一
    罪，但如異時、異地以不同之行為對不同之被害人為竊盜之
    行為，自難僅論以單純一罪，自應按數罪分論併罰之，始符
    法理。查被告二人係共同在不同時間、地點，對於被害人己○○、丙○○及林奕岑等人之汽車，逐一毀壞車窗入內竊取
    財物，係於前一個竊盜行為完成後，再搜尋次一個竊盜標的
    ，顯與接續犯之構成要件有間，自應按數罪論處之。被告二
    人就上開加重竊盜犯行，有犯意之聯絡及行為之分擔，均為
    共同正犯。被告甲○○所犯上開各個加重竊盜罪與收受贓物
    罪間，犯意各別，行為互殊，應予分論併罰。查被告甲○○
    前於93年間因搶奪案件，經原審法院以93年度訴字第2223號
    判處有期徒刑 2年，嗣經本院及最高法院分別駁回上訴確定
    在案，於95年 7月14日縮刑期滿執行完畢；而被告乙○○前
    於91年間因違反毒品危害防制條例案件，經原審法院以91年
    度訴字第2678號判處有期徒刑8月確定，於93年5月15日縮刑
    期滿執行完畢等情，有被告二人之臺灣高等法院被告前案紀
    錄表各1紙在卷可按，其等受有期徒刑之執行完畢後5年以內
    ，復故意再犯本案有期徒刑以上之罪，皆為累犯，均應依刑
    法第47條第 1項規定加重其刑。原審認被告二人犯行事證明
    確，予以論罪科刑，固非無見，惟原審判決認被告二人所犯
    上開三個竊盜犯行符合接續犯要件，容有違誤，且被告等犯
    罪時間均係在中華民國96年 4月24日以前，符合中華民國九
    十六年罪犯減刑條例第2條第1項第 3款規定減刑之要件，原
    審判決不及適用上開罪犯減刑條例予以減刑，適用法律允有
    未洽。是以被告等上訴指摘原審判決不當，難認無理由，自
    應由本院將原審判決撤銷改判。爰審酌被告二人之素行及犯
    罪之動機、手段、目的，所生危害、各參與犯罪之情節、犯
    後之態度等一切情狀，就被告二人所犯之各罪，分別量處如
    主文所示之刑，並依中華民國九十六年罪犯減刑條例第 2條
    第1項第3款規定，予以減刑二分之一，並定其應執行之刑。
    再按共同正犯在犯意聯絡範圍內之犯罪行為，應由各共犯同
    負全部責任，查扣案之螺絲起子 2支、剪刀、老虎鉗及手電
    筒各 1支，為被告甲○○所有供上開竊盜犯行所用之物，業
    據被告甲○○自承在卷，爰依刑法第38條第1項第2款規定宣
    告沒收。至其餘扣案之物品，既無證據證明係被告甲○○、
    乙○○所有，供本案犯罪所用之物，自無從併於本案諭知沒
    收。
據上論結，應依刑事訴訟法第369條第1項前段、第364條、第299
條第1項前段，刑法第28條、第321條第1項第3款、第349條第1項
、第47條第1項、第38條第1項第2款、第51條第5款，刑法施行法
第1條之1第1項、第2項前段，中華民國九十六年罪犯減刑條例第
2條第1項第3款、第7條，判決如主文。
本案經檢察官戊○○到庭執行職務。
中　　華　　民　　國　　96　　年　　11　　月　　13　　日
            刑事第三庭  審判長法　官  王  增  瑜
                              法　官  廖  柏  基
                              法　官  蔡  紹  良
上列正本證明與原本無異。
不得上訴。
                              書記官  許  麗  花
中　　華　　民　　國　　96　　年　　11　　月　　13　　日
附錄論罪科刑法條：
中華民國刑法第321條（加重竊盜罪）
犯竊盜罪而有左列情形之一者，處6月以上、5年以下有期徒刑：
一於夜間侵入住宅或有人居住之建築物、船艦或隱匿其內而犯之
者。
二  毀越門扇、牆垣或其他安全設備而犯之者。
三  攜帶兇器而犯之者。
四  結夥三人以上而犯之者。
五  乘火災、水災或其他災害之際而犯之者。
六  在車站或埠頭而犯之者。
前項之未遂犯罰之。
中華民國刑法第349條（普通贓物罪）
收受贓物者，處3年以下有期徒刑、拘役或5百元以下罰金。
搬運、寄藏、故買贓物或為牙保者，處5年以下有期徒刑、拘役
或科或併科1千元以下罰金。
因贓物變得之財物，以贓物論。
附表一：
┌──┬────────────────────────┬─────┐
│編號│所犯之罪名及宣告刑期暨宣告刑減刑後之刑期        │備      註│
├──┼────────────────────────┼─────┤
│1   │甲○○、乙○○共同攜帶兇器竊盜，均累犯，各處有期│          │
│    │徒刑壹年，減為有期徒刑陸月。扣案之螺絲起子貳支、│          │
│    │剪刀、老虎鉗及手電筒各壹支均沒收                │          │
├──┼────────────────────────┼─────┤
│2   │甲○○、乙○○共同攜帶兇器竊盜，均累犯，各處有期│          │
│    │徒刑壹年，減為有期徒刑陸月。扣案之螺絲起子貳支、│          │
│    │剪刀、老虎鉗及手電筒各壹支均沒收                │          │
├──┼────────────────────────┼─────┤
│3   │甲○○、乙○○共同攜帶兇器竊盜，均累犯，各處有期│          │
│    │徒刑壹年，減為有期徒刑陸月。扣案之螺絲起子貳支、│          │
│    │剪刀、老虎鉗及手電筒各壹支均沒收                │          │
├──┼────────────────────────┼─────┤
│4   │甲○○收受贓物，累犯，處有期徒刑伍月，減為有期徒│          │
│    │刑貳月又拾伍日。                                │          │
└──┴────────────────────────┴─────┘
